【裁判字號】    92,交聲,4
【裁判日期】    920418
【裁判案由】    聲明異議
【裁判全文】
臺灣高雄地方法院交通事件裁定                        九十二年度交聲字第四號
    原處分機關  交通部公路總局高雄區監理所
    異  議  人
    即受處分人  甲○
右列受處分人因違反道路交通管理處罰條例案件，對於交通部公路局高雄區監理所中
華民國九十一年十二月十日所為之處分（原處分：高監自字第裁八○─Ｎ00000
000號、八○─Ｎ00000000號裁決），聲明異議，本院裁定如左：
    主  文
異議駁回。
    理  由
一、異議意旨略以：異議人甲○於民國九十一年十月二十七日晚上，委請鄰居林長菁
    駕駛異議人所有之車號八Ｓ─九七四三號自用小客車搭載異議人，前往高雄縣林
    園北路與王公路口與人洽談承租攤位事宜，至該路口後，林長菁將異議人所有之
    小客車停放在林園北路與王公路口，即自行前往其夫之攤位，而異議人則至對面
    屋內與房東洽談，經房東告知警員在異議人之車旁準備開單告發，經異議人告知
    警員駕照吊扣中，警員即掣發無照駕駛之舉發單，惟當時異議人並未駕車，於是
    與警員理論，警員竟再另掣發違規停車之舉發單，異議人即拒簽該舉發單，異議
    人既未駕車，原處分機關之處分顯有錯誤，為此聲明異議，請求撤銷原處分云云
    。
二、按汽車駕駛人，於駕駛執照吊扣期間駕車者，處新臺幣六千元以上一萬二千元以
    下罰鍰，並吊銷其駕駛執照，汽車駕駛人停車時，在顯有妨礙他車通行處所停車
    者，處新臺幣六百元以上一千二百元以下罰鍰，道路交通管理處罰條例第二十一
    條第一項第七款、第四項、五十六條第一項第五款分別定有明文。
三、本件經查：
（一）異議人於九十一年十月二十七日晚上八時四十五分許，駕駛其所有之車牌號碼
      八Ｓ─九七六三號自用小客車，行駛至高雄縣林園鄉○○路與林園北路口，停
      放在該路口，經高雄縣警察局林園分局林園派出所巡佐王順乾以異議人無照駕
      駛（禁駛）、在顯有妨礙他車通行處所停車之違規事由予以舉發，異議人收受
      違規單後雖提出陳述，仍經交通部公路總局高雄區監理所於九十一年十二月十
      日以高監自字第裁八○─Ｎ00000000號、高監自字第裁八○─Ｎ00
      000000號裁決書認定其於駕駛執照吊扣期間駕車及在顯有妨礙他車通行
      處所停車，分別依道路交通管理處罰條例第二十一條第一項第七款處罰鍰新台
      幣九千元，並依同條例第二十一條第四項吊銷駕駛執照及依同條例第五十六條
      第一項第五款之規定，處罰鍰新台幣九百元等情，此有高雄縣警察局高警交字
      第八○─Ｎ00000000號、第八○─Ｎ00000000號舉發違反道
      路交通管理事件通知單、交通部公路總局高雄區監理所高監自字第裁八○─Ｎ
      00000000號、高監自字第裁八○─Ｎ00000000號裁決書各一
      份在卷可參。
（二）證人即高雄縣林園鄉林園派出所警員王順乾於本院審理中到庭結證：我與同事
      陳柏材服二十時至二十二時勤務，自林園北路經過王公路口時，發現有一部車
      子停在機車道上，嚴重妨害交通，車上沒人，我們下車到對面商家訪談，異議
      人馬上出來告知車子係他駕駛的，剛剛下車洽談租屋事宜，因為從電腦查到異
      議人駕駛執照是在吊扣期間，所以掣單告發無照駕駛、在顯有妨礙他車通行處
      所停車，開立第一張無照駕駛之舉發單時異議人有簽名，第二張舉發單異議人
      就不高興，拒絕簽名等語（本院九十二年一月二十七日訊問筆錄），此外，並
      有照片一張附卷可稽，而異議人自九十一年十月十六日起至九十二年一月十五
      日止，駕駛執照遭吊扣一節，亦有汽車駕照基本資料一紙附卷可稽，據此足認
      異議人確有於駕駛執照吊扣期間駕車及在顯有妨礙他車通行處所停車之違規事
      由。雖異議人辯稱：係委請林長菁駕車云云，惟查，異議人於聲明異議狀中陳
      明，林長菁駕駛異議人之前開小客車至林園北路與王公路口，因林長菁之夫在
      該處作生意，下車後林長菁即去找其夫等語，而證人林長菁於本院審理中結證
      ：當天是我開車去林園北路與王公路口，甲○的駕照被吊扣，所以請我開車到
      那裡，我將車子停在那裡，以前我先生是在那裡作生意，我是剛好有事情去那
      邊買東西等語，林長菁係證稱至該處買東西，而異議人則陳稱林長菁至該處找
      其夫，二人所言已有不符，而異議人陳稱係因駕照遭吊扣始找林長菁駕車載其
      至該處，則異議人就其係駕照遭吊扣期間，如再駕車必遭警員以於駕駛執照吊
      扣期間駕車而舉發一節，必知之甚詳，而於警員舉發時竟未爭執係林長菁駕駛
      ，並於警員所掣發之無照駕駛（禁駛）之舉發違反道路交通管理事件通知單上
      簽名，則該小客車係異議人駕駛已堪認定，異議人所辯有違常情，顯不足採信
      。綜上所述，異議人確有於駕駛執照吊扣期間駕車及在顯有妨礙他車通行處所
      停車之違規之事實，原處分機關據以援引上開規定，分別依道路交通管理處罰
      條例第二十一條第一項第七款處罰鍰新台幣九千元，並依同條例第二十一條第
      四項吊銷駕駛執照及依同條例第五十六條第一項第五款之規定，處罰鍰新台幣
      九百元，並無不當，本件異議為無理由，應予駁回。
四、據上論斷，應依道路交通案件處理法第十九條，裁定如主文。
中      華      民      國      九十二      年      四      月  十八    日
                                      臺灣高雄地方法院交通法庭
                                          法  官    涂裕洪
右正本證明與原本無異。
如不服本裁定，應於裁定送達後五日內，向本院提出抗告狀。
                                          書記官    賴佳慧
中    華    民    國      九十二     年      四     月      二十二      日


司法院資訊處製作；財團法人民間司法改革基金會備份。
